臺灣宜蘭地方法院刑事判決　　　　　　　 94年度訴字第236號
公　訴　人　臺灣宜蘭地方法院檢察署檢察官
被　　　告　甲○○
　　　　　　　　　　（
上列被告因公共危險案件，經檢察官提起公訴（94年度偵字第13
31號）及移送併辦（94年度偵字第2008號），嗣於本院準備程序
進行中，被告先就被訴事實為有罪之陳述，經裁定進行簡式審判
程序，本院判決如下：
    主  文
甲○○連續放火燒燬他人所有之內衣、內褲、腳踏車，致生公共
危險，累犯，處有期徒刑壹年拾月，扣案之打火機壹個，沒收之
。
    事  實
一、甲○○前因竊盜案件，經本院以88年度易字第121號判決判
    處有期徒刑2年6月確定，甫於民國92年12月12日假釋縮刑期
    滿而執行完畢，詎其猶不知悔改，明知他人於住宅旁所晾掛
    及放置之內衣、內褲、腳踏車附近，均有其他易燃之塑膠、
    紙張或電器用品，如放火燃燒上開內衣、內褲、腳踏車可能
    延燒至塑膠、紙張、電器用品及緊鄰之住宅，致生公共危險
    ，竟仍基於放火燒燬他人內衣、內褲、腳踏車之概括犯意，
    連續為下列放火行為：
（一）於93年8月16日13時許，明知丁○○晾掛於宜蘭縣羅東鎮
      ○○○路173巷19號住處後院之內衣、內褲附近有易燃之
      塑膠物品，且緊鄰丁○○之住宅，竟仍無故以打火機點燃
      丁○○晾掛於該處之內衣、內褲共8件，致該內衣、內褲
      起火燃燒而毀損不堪用（丁○○未提出告訴），並有延燒
      至附近易燃塑膠物品及丁○○住宅之可能，致生公共危險
      。
（二）於93年9月1日13時30分許，明知丙○○燈晾掛及放置於宜
      蘭縣羅東鎮○○路○段382巷116號住處屋簷下之內衣、內
      褲、腳踏車附近有易燃之塑膠及電器用品，且緊鄰丙○○
      之住宅，竟仍無故以打火機點燃丙○○晾掛及放置於該處
      之內衣、內褲共4件、腳踏車1部，致該內衣、內褲、腳踏
      車起火燃燒而毀損不堪用（丙○○未提出告訴），並有延
      燒至附近易燃塑膠、電器用品及丁○○住宅之可能，致生
      公共危險。
（三）於94年5月2日23時許，明知乙○○晾掛於宜蘭縣五結鄉○○○路2號住處後方儲藏室內之內褲附近有易燃之塑膠、
      紙張及電器用品，且緊鄰乙○○之住宅，竟仍無故以打火
      機點燃乙○○晾掛於該處之內褲共3件，致該內褲起火燃
      燒而毀損不堪用，並延燒至附近之塑膠椅4個（乙○○未
      提出告訴），致生公共危險。嗣經警調閱監視錄影帶後，
      循線於94年5月3日2時20分許，在宜蘭縣五結鄉○○○路
      60號查獲甲○○，並扣得甲○○所有、供縱火所用之打火
      機1個，而查知上情。其後甲○○於94年5月15日接受警詢
      時，又供承另有其他縱火行為，經警循線偵辦後，遂再查
      知前揭（一）、（二）之情。
二、案經宜蘭縣警察局羅東分局報請臺灣宜蘭地方法檢察署檢察
    官偵查起訴及移送併辦，嗣於本院準備程序進行中，被告先
    就被訴事實為有罪之陳述，經裁定進行簡式審判程序。
    理  由
一、上揭犯罪事實，迭據被告甲○○於警詢、檢察官偵訊及本院
    審理時坦承不諱，核與證人即被害人丁○○、丙○○、乙○○證述之情節，均大致相符，且有宜蘭縣羅東鎮○○○路17
    3巷19號遭縱火現場相片3張（見宜蘭縣警察局羅東分局警羅
    刑字第0940003169號刑案偵查卷第13頁）、宜蘭縣羅東鎮○○路○段382巷116號遭縱火現場相片3張（見宜蘭縣警察局羅
    東分局警羅刑字第0940003169號刑案偵查卷第14頁）、宜蘭
    縣五結鄉○○○路2號遭縱火現場相片6張（見宜蘭縣警察局
    羅東分局警羅刑字第09400001979號刑案偵查卷第16至18頁
    ）在卷可稽，復有被告縱火所用之打火機1個扣案可資佐證
    。其次，觀諸上揭遭縱火現場相片，可見被害人丁○○晾掛
    於宜蘭縣羅東鎮○○○路173巷19號住處後院之內衣、內褲
    附近有易燃之塑膠物品，且緊鄰丁○○之住宅；被害人丙○○燈晾掛及放置於宜蘭縣羅東鎮○○路○段382巷116號住處
    屋簷下之內衣、內褲、腳踏車附近有易燃之塑膠及電器用品
    ，且緊鄰丙○○之住宅；乙○○晾掛於宜蘭縣五結鄉○○○
    路2號住處後方儲藏室內之內褲附近有易燃之塑膠、紙張及
    電器用品，且緊鄰乙○○之住宅。因此，若點火燃燒上開內
    衣、內褲、腳踏車，自有延燒至其他易燃之塑膠、紙張及電
    器用品之可能，更可能延燒及緊鄰之住宅建物，而致生公共
    危險。綜上各情，足徵被告首揭自白確與事實相符，本件事
    證已臻明確，被告之犯行堪予認定，應依法論科。
二、核被告所為，係犯刑法第175條第1項之放火燒燬他人所有之
    內衣、內褲、腳踏車，致生公共危險罪。檢察官移請併案審
    理部分（94年度偵字第2008號）【即前揭犯罪事實（一）、
    （二）所列之犯行】，雖未及於起訴書中論列，但此部分與
    已論列之部分，有連續犯之裁判上一罪之關係，為起訴效力
    所及，自應併予審理。被告多次放火燒燬他人內衣、內褲、
    腳踏車之行為，均時間緊接，方法相同，觸犯構成要件相同
    之罪名，顯係基於概括犯意反覆為之，應依連續犯之規定論
    以一罪，並依法加重其刑。又被告前因竊盜案件，經本院以
    88年度易字第121號判決判處有期徒刑2年6月確定，甫於92
    年12月12日假釋縮刑期滿而執行完畢之事實，有卷附之臺灣
    高等法院被告前案紀錄表1件可資參照，其於有期徒刑之執
    行完畢後，五年以內再犯有期徒刑以上之本罪，為累犯，應
    依法遞加重其刑。爰審酌被告之素行、智識程度；犯罪之動
    機、目的、手段；無視於他人生命、身體、財產之安全，縱
    火燒燬他人之內衣、內褲、腳踏車等物，且縱火地點緊鄰他
    人住宅，危害至鉅；犯後已坦承犯行，態度尚佳及被害人所
    受損害等一切情狀，量處如主文所示之刑，以資懲儆。扣案
    之打火機1個，為被告所有，且為供犯本罪所用之物等情，
    業據被告於本院審理時供明在卷，應依刑法第38條第1項第2
    款之規定，宣告沒收之。
據上論斷，應依刑事訴訟法第273條之1第1項、第299條第1項前
段，刑法第56條、第175條第1項、第47條、第38條第1項第2款，
判決如主文。
本案經檢察官陳嘉瑜到庭執行職務。
中　　華　　民　　國　　94　　年　　11　　月　　3　　日
                  臺灣宜蘭地方法院刑事第四庭
                      法  官  劉 家 祥
以上正本證明與原本無異。
如不服本判決，應於判決送達後10日內，向本院提出上訴狀（應
附繕本）。
                      書記官  邱 淑 秋
中　　華　　民　　國　　94　　年　　11　　月　　8 　　日
附錄本案論罪科刑法條全文：
刑法175條第1項
放火燒燬前二條以外之他人所有物，致生公共危險者，處一年以
上七年以下有期徒刑。
